【裁判字號】    92,台上,4904
【裁判日期】    920910
【裁判案由】    違反槍砲彈藥刀械管制條例
【裁判全文】
最高法院刑事判決                              九十二年度台上字第四九０四號
    上  訴  人  甲○○
                        （另案在台灣桃園監獄執行中）
右上訴人因違反槍砲彈藥刀械管制條例案件，不服台灣高等法院中華民國九十二年六
月三十日第二審判決（九十二年度上訴字第九八三號，起訴案號：台灣板橋地方法院
檢察署九十一年度偵字第一六五二號），提起上訴，本院判決如左：
    主  文
上訴駁回。
    理  由
按刑事訴訟法第三百七十七條規定，上訴於第三審法院，非以判決違背法令為理由，
不得為之。是提起第三審上訴，應以原判決違背法令為理由，係屬法定要件。如果上
訴理由狀並未依據卷內訴訟資料，具體指摘原判決不適用何種法則或如何適用不當，
或所指摘原判決違法情事，顯與法律規定得為第三審上訴理由之違法情形，不相適合
時，均應認其上訴為違背法律上之程式，予以駁回。本件原判決認定上訴人甲○○於
民國九十年十月間某日，購入仿ＢＥＲＥＴＴＡ廠製半自動手槍之玩具手槍三枝後，
在其臺北縣鶯歌鎮○○路四二七之四號二樓之房間內，利用其所有之砂輪機等工具，
改造其中二枝成具有殺傷力之手槍，並製造具殺傷力之子彈十一顆，經警查獲等情。
係以上開事實，業據上訴人於警詢時自白，核與證人陳進丁於警詢及第一審調查時供
證情節相符，且本案係經警方執行搜索時於上訴人住處當場查獲，並有如原判決附表
所示之改造手槍等物品扣案可資佐證。其中扣案之銅條八條中有三條前端已經磨製成
彈頭之形狀，經第一審法院當庭勘驗屬實，與上訴人自白稱：在截取之銅條，以砂輪
機磨至像一顆彈頭等語相符合；另扣案之槍枝三支，其槍管均已換裝為鐵灰色金屬槍
管，亦據第一審當庭勘驗屬實，而上訴人所購入之槍枝三支係黑色之塑膠槍管，復為
其自承在卷，是扣案之手槍上之金屬槍管當係上訴人改造而成，應屬無疑。另現代槍
械百科全書所記載之內容包含槍枝照片、內部構造、文字部分記載槍枝簡介演變及究
係何部分更改等情，復據第一審勘驗屬實，與上訴人自白係依現代槍械百科全書之記
載據以改造槍械，亦屬符合。而扣案如原判決附表一編號七、八之二枝改造手槍、子
彈十一顆均具有殺傷力，有內政部警政署刑事警察局鑑驗通知書二紙附卷可憑。並以
上訴人所辯不知改造手槍及子彈何來，伊不會改造手槍云云，為不可採取，於理由內
詳予指駁說明。雖上訴人抗辯其於警詢時之自白係因警方刑求之結果云云。但查上訴
人於警詢時之自白係出於上訴人之自由意志，並無刑求，亦據證人即本案現場查獲及
製作警詢筆錄之員警李銘彬於第一審調查中結證屬實，核與證人即設於上址之張瑞芳
企業股份有限公司副總經理、且於本案搜索時全程在場之陳進丁於警詢及第一審調查
中供述情節相符，再參以上訴人於警察詢問時曾明確表明拒絕夜間詢問，是上訴人果
遭警員刑求取供，衡諸常情，焉能仍保有拒絕夜間詢問之權利？至證人黃姵禎於第一
審調查中固證述：上訴人打電話請伊打電話給其哥哥和爸爸，但上訴人爸爸電話未通
，伊即先行前往上址，過去時見李銘彬警員毆打上訴人肚子云云，惟與上訴人於同一
調查期日經隔別訊問所供被刑求之情形多所出入，證人黃姵禎前開證言顯係迴護上訴
人之詞，不足採信。從而，上訴人所為刑求抗辯，並不足採。又上訴人雖另辯稱該警
詢錄音帶非屬全程連續錄音，惟警察於詢問犯罪嫌疑人之過程中，難免因警務繁忙之
故，或有中途暫停詢問，另行處理他項事務之情事，而生暫停錄音之情形，此雖與刑
事訴訟法第一百條之二準用同法第一百條之一第一項之規定未盡相符，但若犯罪嫌疑
人之自白確係出於其自由意思，且與事實相符，縱司法警察官或司法警察於詢問時，
未予全程連續錄音或錄影，致詢問程序稍嫌簡略，仍難謂其自白無證據能力。本件上
訴人之自白確係出於自由意志所為，有前揭事證為據，堪信屬實，自不得僅以警員對
上訴人之詢問並未全程連續錄音之事實，遽行推翻上訴人警詢中自白之效力。因認上
訴人犯行明確，而撤銷第一審判決，依想像競合犯關係，適用槍砲彈藥刀械管制條例
第十一條第一項之規定，論處上訴人未經許可，製造可發射子彈具有殺傷力之改造手
槍（累犯）罪刑，已詳述其所憑之證據及其認定之理由。從形式上觀察，並無何違法
情形存在。上訴意旨略以：證人黃姵禎所為上訴人被警刑求之證言，原判決僅說明係
迴護上訴人之詞而不予採取，自屬違法。而警詢時並未全程錄音錄影，與刑事訴訟法
所定之程序相悖，並無證據能力，原判決仍採為論罪之依據，亦屬違法等語。惟查原
判決已敘明證人黃姵禎之證言不足採取之理由，亦說明上訴人於警詢時雖未全程錄音
錄影，但所供與事實相符，難謂其自白無證據能力。上訴意旨並未依據卷內資料具體
指摘，徒憑己見，仍執陳詞，就原判決明白論斷之事項，及原審認事採證職權之行使
，任意指摘，泛言原判決理由不備及有應調查之證據未予調查之違法，或為單純事實
之爭執，自非適法之第三審上訴理由。其上訴違背法律上之程式，應予駁回。
據上論結，應依刑事訴訟法第三百九十五條前段，判決如主文。
中      華      民      國    九十二    年      九      月      十      日
                              最高法院刑事第六庭
                                  審判長法官  吳  雄  銘
                                        法官  池  啟  明
                                        法官  石  木  欽
                                        法官  郭  毓  洲
                                        法官  吳  三  龍
      右正本證明與原本無異
                                              書  記  官
中      華      民      國    九十二    年      九      月     十八     日
                                                                        Ｔ


司法院資訊處製作；財團法人民間司法改革基金會備份。
